臺灣臺北地方法院民事裁定
111年度聲再字第551號
                                    111年度聲再字第552號
                                    111年度聲再字第553號
                                    111年度聲再字第554號
                                    111年度聲再字第555號
                                    111年度聲再字第556號
                                    111年度聲再字第557號
111年度聲再字第558號
                                    111年度聲再字第559號
                                    111年度聲再字第560號
                                    111年度聲再字第561號
                                    111年度聲再字第562號
                                    111年度聲再字第691號
111年度聲再字第692號
111年度聲再字第693號
                                    111年度聲再字第694號
                                    111年度聲再字第695號
                                    111年度聲再字第696號
                                    111年度聲再字第697號
                                    111年度聲再字第698號
                                    111年度聲再字第699號
                                    111年度聲再字第700號
                                    111年度聲再字第701號
                                    111年度聲再字第702號
                                    111年度聲再字第703號
                                    111年度聲再字第704號
                                    111年度聲再字第705號
                                    111年度聲再字第706號
再審聲請人  姜廣利
上列再審聲請人與再審相對人中華電信股份有限公司臺灣北區電信分公司間聲請再審事件，再審聲請人對於本院所為如附表所示確定裁定聲請再審，本院裁定如下：                      
    主  文
再審聲請均駁回。
再審聲請費用由再審聲請人負擔。 
    理  由
一、按裁定已經確定，而有第496 條第1 項或第497 條之情形者
    ，得準用再審程序之規定，聲請再審，民事訴訟法第507條
    定有明定。次按，對於確定裁定聲請再審，依據民事訴訟法
    第507 條準用同法第501 條第1 項第4 款之規定，聲請內容
    須表明再審理由及關於再審理由並遵守不變期間之證據。所
    謂表明再審理由，必須指明確定裁判有如何合於法定再審事
    由之具體情事始為相當，倘僅泛言有何條款之再審事由，而
    無具體情事者，仍難謂已合法表明再審事由。既未合法表明
    再審事由，即為無再審之事由，可認其再審之聲請不合法，
    毋庸命其補正，逕以裁定駁回之（最高法院60年度台抗字第
    688 號、61年度台再字第137 號、70年度台再字第35號裁判
    要旨參照）。又民事訴訟法第507 條準用第496 條第1項第1
     款所謂適用法規顯有錯誤，係指確定裁判所適用之法規，
    顯然不合於法律規定，或與司法院現尚有效及大法官會議之
    解釋，或最高法院尚有效之判例顯然違反，或消極的不適用
    法規，顯然影響裁判者而言，不包含漏未斟酌證據、理由不
    備、理由矛盾、取捨證據及認定事實錯誤之情形在內（最高
    法院109 年度台聲字第886 號裁定意旨參照）。
二、再審聲請意旨詳如附表所示。　
三、經查，再審聲請人對於如附表所示各確定裁定（下稱原確定
    裁定）聲請再審，僅泛言原確定裁定有民事訴訟法第496 條
    第1 項第1 款規定之再審理由，並未具體表明原確定裁定究
    有如何適用法規顯然不合於法律規定，或與現司法院尚有效
    之大法官會議之解釋顯然違背等情，依首揭說明，自難謂已
    依法表明再審事由。從而，本件再審之聲請為不合法，應予
    駁回。
四、依民事訴訟法第502 條第1 項、第507 條、第95條、第78條
    ，裁定如主文。　　
中　　華　　民　　國　　111 　年　　 2　　月　　25　　日
                  民事第五庭  審判長法　官  匡  偉 
                                    法  官  何佳蓉
                                    法  官  張詠惠
以上正本係照原本作成。
本裁定不得抗告。　　　　　　　　　　　　　　　　　　
中　　華　　民　　國　　111 　年　　 2　　月　　25　　日
                                    書記官  陳香伶
附表：
編號 聲請再審案號 原確定裁定日期及案號 再審聲請意旨 01 111年度聲再字第551號 民國110年10月29日 110年度聲再字第1544號 伊係請求精神補償費新臺幣（下同）800萬元，而再審相對人並未異議，依民事訴訟法第255 條第1 項規定應視為同意，是左列原確定裁定應不適用民事訴訟法第507條準用同法第496條第1項第1款規定，爰依民事訴訟法第507條準用同法第496條第1項第1款規定聲請再審等語。   02 111年度聲再字第552號 民國110年10月29日 110年度聲再字第1545號  03 111年度聲再字第553號 民國110年10月29日 110年度聲再字第1546號  04 111年度聲再字第554號 民國110年10月29日 110年度聲再字第1547號  05 111年度聲再字第555號 民國110年10月29日 110年度聲再字第1548號   06 111年度聲再字第556號 民國110年10月29日 110年度聲再字第1549號   07 111年度聲再字第557號 民國110年10月29日 110年度救字第1791號   08 111年度聲再字第558號 民國110年10月29日 110年度救字第1792號   09 111年度聲再字第559號 民國110年10月29日 110年度救字第1793號   10 111年度聲再字第560號 民國110年10月29日 110年度救字第1794號   11 111年度聲再字第561號 民國110年10月29日 110年度救字第1795號   12 111年度聲再字第562號 民國110年10月29日 110年度救字第1796號   13 111年度聲再字第691號 民國110年11月18日 110年度聲再字第1342號   14 111年度聲再字第692號 民國110年11月18日 110年度聲再字第1343號   15 111年度聲再字第693號 民國110年11月18日 110年度聲再字第1344號   16 111年度聲再字第694號 民國110年11月18日 110年度聲再字第1345號   17 111年度聲再字第695號 民國110年11月18日 110年度聲再字第1346號   18 111年度聲再字第696號 民國110年11月18日 110年度聲再字第1347號   19 111年度聲再字第697號 民國110年11月18日 110年度聲再字第1348號   20 111年度聲再字第698號 民國110年11月18日 110年度聲再字第1349號   21 111年度聲再字第699號 民國110年11月18日 110年度聲再字第1350號   22 111年度聲再字第700號 民國110年11月18日 110年度聲再字第1351號   23 111年度聲再字第701號 民國110年11月18日 110年度聲再字第1352號   24 111年度聲再字第702號 民國110年11月18日 110年度聲再字第1353號   25 111年度聲再字第703號   民國110年11月18日 110年度聲再字第1354號   26 111年度聲再字第704號 民國110年11月18日 110年度聲再字第1355號   27 111年度聲再字第705號 民國110年11月18日 110年度聲再字第1356號   28 111年度聲再字第706號 民國110年11月18日 110年度聲再字第1357號